# 新购子公司的合并附注问题

提问人：金宝 妈 咪 时间：2021-02-09 18:30:47
请教陈版主：
A公司本年新收购子公司B公司，在将B公司的固定资产、应交税费、应付职工薪酬附注的期初数纳入合并附注时，有以下几种处理方法：
1 、固定资产：将固定资产附注的原值、累计折旧年初余额在合并附注层面调整到本年增加。这样存在一个问题就是固定资产折旧本年增加额就包括两部分：期初累计折旧+本期计提折旧，同时与合并现金流量表间接法里的固定资产折旧勾稽时存在差异，差异为B公司的期初累计折旧。这个差异是否是允许存在的，解释原因即可。
2 、应交税费、应付职工薪酬：方法一，将应交税费、应付职工薪酬附注的年初余额在合并附注层面调整到本年增加；方法二，将应交税费、应付职工薪酬附注的年初余额与本期减少金额做同步减少处理，这种情况下，应交税费、应付职工薪酬附注本年增加、本年减少的金额就只反映B公司纳入A公司合并范围后本期交易实际发生额。个人倾向于方法二。
请教陈版主，以上几种处理方法是否合适，非常感谢！

回答人：chenyiwei
假设A取得对B的控制权属于非同一控制下合并，则：
1 、在购买日的合并报表中，应以相关资产、负债的公允价值作为其成本或者原值，在购买日不应有累计折旧、累计摊销、减值准备、公允价值变动等后续计量中才会出现的调节项目。因此，B公司的期初累计折旧不应作为本期累计折旧的增加额，而应作为对购买日原值的扣减。
2 、将应交税费、应付职工薪酬附注的年初余额在合并附注层面调整到本年增加。对于应付职工薪酬，因为附注中要求披露本年增加数，可以考虑增加一列“合并范围变动增加”以区别于其他的正常计提增加。